【裁判字號】    98,聲再,6
【裁判日期】    980327
【裁判案由】    聲請再審
【裁判全文】
臺灣高雄地方法院刑事裁定               98年度聲再字第6號
聲  請  人
即受判決人  甲○○
上列聲請人因違反毒品危害防制條例案件，對於本院98年1 月22
日第二審確定判決（97年度簡上字第1102號），聲請再審，本院
裁定如下：
    主  文
再審之聲請駁回。
    理  由
一、聲請再審意旨略以：聲請人即受判決人甲○○雖經本院97年
    度簡上字第1102號確定判決認定伊於97年4 月5 日持有第二
    級毒品甲基安非他命，惟上開判決中所引用警員之證詞，全
    是警員亂說，沒有任何證明，聲請人當天上衣沒有口袋，警
    員自無從由聲請人上衣口袋中拿出裝有甲基安非他命之香煙
    盒，且香煙盒內裝有甲基安非他命之包裝袋也不是聲請人的
    ，又沒有聲請人指紋，聲請人也沒有5 、6 歲的兒子，聲請
    人並未犯罪，原判決不公，聲請人曾向總統陳情，有總統府
    華總公三字第00000000000 號用牋可證，原判決對前揭重要
    證據漏未審酌，為此依刑事訴訟法第421 規定聲請再審云云
    。
二、按不得上訴於第三審法院之案件，除刑事訴訟法第420 條規
    定外，其經第二審確定之有罪判決，如就足生影響於判決之
    重要證據漏未審酌者，亦得為受判決人之利益，聲請再審，
    刑事訴訟法第421 條定有明文。又所謂「足以影響於判決之
    重要證據」，係指涉及罪責有無之證據；而所謂「漏未審酌
    」，係指於第二審判決前，已經發現並提出之證據，但法院
    漏未審酌者而言，倘所提出之證據已經法院依其自由心證而
    捨棄不採，則非漏未審酌，自無從依本條規定聲請再審。
三、經查，就聲請人確犯持有第二級毒品甲基安非他命之犯行，
    業據原審法院以97年簡上字第1102號確定判決，基於證人曾
    文瑞之證詞及高雄市立凱旋醫院之濫用藥物成品檢驗書等證
    據，依法而為認定，此有前開判決書及臺灣高等法院被告前
    案紀錄表在卷可稽。聲請人固於聲請狀內先表示伊上衣並無
    口袋、包裝袋上無伊於指紋、作證警員之證詞不實等，惟就
    警員證詞是否可採，於原審法院審判時，業經法院詳加斟酌
    ，並於原確定判決中詳述其論斷取捨之相關過程與依據，而
    聲請人雖稱其上衣並無口袋、裝有甲基安非他命之包裝袋上
    並無指紋，但顯與證人證詞不符，聲請人就此既未提出任何
    符合再審規定之證據，徒託空詞再為事實之爭執並否認證人
    證詞之真實性，於法不合。聲請人另提出其戶口名簿影本，
    聲請狀內雖未明言該文件之用途，核其用意似欲證明其並無
    5 、6 歲之兒子，但聲請人有無5 、6 歲之兒子，並不具有
    不經調查即足以使原確定判決發生動搖之顯然性。聲請人復
    提出總統府華總公三字第00000000000 號用牋，稱此亦為對
    其有利而原審漏未審酌之重要證據云云，然前開總統府用牋
    之函號為00000000000 號，顯見總統府係於96年回覆聲請人
    ，但聲請人被查獲持有甲基安非他命之時間為97年4 月5 日
    ，可見二者並無任何關係；更且上開總統府用牋之內容為「
    伯昌先生…所陳事項，本府無法明確了解來信意旨，歡迎再
    次來信敘明，俾便本府作進一步處理」，與本件聲請人持有
    甲基安非他命之行為完全無關，故該總統府用牋仍不具有足
    以使原確定判決發生動搖之顯然性。
四、綜上所述，聲請人所指上開再審理由，核與該等證據須於第
    二審判決前已經發現並提出，但法院漏未審酌者之要件未盡
    相符。從而本件聲請為無理由，應予裁定駁回。
五、末按毒品危害防制條例第10條第2 項之持有第二級毒品罪，
    法定刑為三年以下有期徒刑，其經第二審判決者，不得上訴
    於第三審法院；而不得上訴於第三審法院之案件，其第二審
    法院所為裁定，不得抗告，刑事訴訟法第376 條第1 款、第
    405 條分別定有明文。聲請人前開持有第二級毒品之行為，
    經第一審法院（本院簡易庭）以簡易判決處刑後，聲請人不
    服提起上訴，復經第二審法院（本院管轄第二審之合議庭）
    判決上訴駁回。聲請人於第二審判決確定後，又依刑事訴訟
    法第426 條第1 項，向判決之原審法院即本院管轄第二審之
    合議庭聲請再審，是本裁定即屬第二審法院所為裁定，依刑
    事訴訟法第405 條規定，對於本裁定不得抗告，附此敘明。
據上論結，應依刑事訴訟法第434 條第1 項，裁定如主文。
中    華    民    國    98    年    3     月    27    日
                  刑事第九庭  審判長法  官  陳建和
                                    法  官  毛妍懿
                                    法  官  黃紀錄
以上正本證明與原本無異。
本裁定不得抗告。
中    華    民    國    98    年    3     月    27    日
                                    書記官  吳書逸


司法院資訊處製作；財團法人民間司法改革基金會備份。
